臺灣高等法院臺中分院刑事裁定　
110年度聲字第2642號
聲  請  人  臺灣高等檢察署臺中檢察分署檢察官     
受  刑  人  林泰霖


                    （現於法務部○○○○○○○○○○○執行中）
上列聲請人因受刑人數罪併罰有二裁判以上，聲請定其應執行之
刑（聲請案號：110年度執聲字第1249號），本院裁定如下：
    主  文
林泰霖因犯如附表所示各罪所處之刑，應執行有期徒刑壹年肆月
。
    理  由
一、聲請意旨略以：受刑人林泰霖因妨害自由等數罪，先後經判
    決確定如附表，應依刑法第53條、第51條第5款規定，定其
    應執行之刑，爰依刑事訴訟法第477條第1項聲請裁定等語。
二、按裁判確定前犯數罪者，併合處罰之；數罪併罰，有二裁判
    以上者，依刑法第51條之規定，定其應執行之刑；又宣告多
    數有期徒刑，於各刑中之最長期以上，各刑合併之刑期以下
    定其刑期，但不得逾30年，刑法第50條第1項前段、第53條
    、第51條第5款分別定有明文。次按數罪併罰之定應執行之
    刑，係出於刑罰經濟與責罰相當之考量，並非予以犯罪行為
    人或受刑人不當之利益，為一種特別的量刑過程，相較於刑
    法第57條所定科刑時應審酌之事項係對一般犯罪行為之裁量
    ，為定應執行刑之宣告，乃對犯罪行為人本身及所犯各罪之
    總檢視，除應考量行為人所犯數罪反應出之人格特性，並應
    權衡審酌行為人之責任與整體刑法目的及相關刑事政策，在
    量刑權之法律拘束性原則下，依刑法第51條第5款之規定，
    採限制加重原則，以宣告各刑中之最長期為下限，各刑合併
    之刑期為上限，但最長不得逾30年，資為量刑自由裁量權之
    外部性界限，並應受法秩序理念規範之比例原則、平等原則
    、責罰相當原則、重複評價禁止原則等自由裁量權之內部抽
    象價值要求界限之支配，以使輕重得宜，罰當其責，俾符合
    法律授與裁量權之目的，以區別數罪併罰與單純數罪之不同
    ，兼顧刑罰衡平原則（最高法院100年度台抗字第440號刑事
    裁定意旨參照）。又刑事訴訟法第370條第2項、第3項，已
    針對第二審上訴案件之定應執行之刑，明定有不利益變更禁
    止原則之適用，分屬不同案件之數罪併罰，倘一裁判宣告數
    罪之刑，曾經定其執行刑，再與其他裁判宣告之刑（或執行
    之刑）定其執行刑時，在法理上亦應同受此原則之拘束（最
    高法院103年度第14次刑事庭會議決議意旨參照）；亦即另
    定之執行刑，其裁量所定之刑期，不得較重於前定之執行刑
    加計後裁判宣告之刑（或執行之刑）之總和（最高法院104
    年度台抗字第410號裁定意旨參照）。
三、本件受刑人所犯如附表所示之罪，所處如附表所示之刑，均
    經分別確定在案，有各該判決書及臺灣高等法院被告前案紀
    錄表在卷可稽。茲檢察官聲請定其應執行之刑，本院審核認
    聲請為正當，應予准許。爰審酌受刑人所犯如附表1所示之
    罪，曾經臺灣臺中地方法院以110年度易字第592號判決有期
    徒刑7月確定；附表2至3所示之罪，曾經臺灣臺中地方法院
    以110年度訴字第105號判決定應執行有期徒刑1年，嗣經本
    院以110年度上訴字第1123號判決上訴駁回確定。依上開說
    明意旨，本院考量上述定應執行刑之基本原則，及受刑人所
    犯各罪之犯罪態樣、相互關係、時間間隔、侵犯法益之綜合
    效果及合併刑罰所生痛苦之加乘效果等情，定如主文所示之
    應執行刑。又本案牽涉案件情節單純，可資減讓之刑期幅度
    有限，顯無必要再命受刑人以言詞、書面或其他適當方式陳
    述意見，尚與最高法院刑事大法庭110年度台抗大字第489號
    裁定意旨無違，附此敘明。
四、依刑事訴訟法第477條第1項、刑法第53條、第51條第5款，
    裁定如主文。
中　　華　　民　　國　　110 　年　　10　　月　　29　　日
            刑事第六庭    審判長法　官  唐  光  義
　　　　　　　　　　　　        法　官  鍾  貴  堯
　　　　　　　　　　　　　      法　官  劉  柏  駿
以上正本證明與原本無異。
如不服本裁定，應於收受送達後5日內向本院提出抗告書狀（須
附繕本）。因疫情而遲誤不變期間，得向法院聲請回復原狀。

                                書記官  許  美  惠
　　　　　　　　　　　　　　　　
中　　華　　民　　國　　110 　年　　10　　月　　29　　日

附表：受刑人林泰霖定應執行刑案件一覽表
編  號  1 2 3 罪  名        竊盜     妨害自由      傷害 宣告刑  有期徒刑7月 有期徒刑7月 有期徒刑8月 犯罪日期  109年12月12日 109年12月14日 109年12月15日 偵查(自訴)機  關年度案號  臺灣臺中地方檢察署110年度偵字第346號 臺灣臺中地方檢察署109年度偵字第38415號等 臺灣臺中地方檢察署109年度偵字第38415號等 最後事實審 法院 臺灣臺中地方法院 臺灣高等法院臺中分院 臺灣高等法院臺中分院  案號 110年度易字第592號 110年度上訴字第1123號 110年度上訴字第1123號  判決日期 110年4月7日 110年8月24日 110年8月24日 確定判決 法院 臺灣臺中地方法院 臺灣高等法院臺中分院 臺灣高等法院臺中分院  案號 110年度易字第592號 110年度上訴字第1123號 110年度上訴字第1123號  確定日期 110年7月15日 110年9月27日 110年9月27日 是否為得易科罰金或易服社會勞動之案件  不得易科罰金、不得易服社會勞動 不得易科罰金、不得易服社會勞動 不得易科罰金、不得易服社會勞動 備       註  臺灣臺中地方檢察署110年度執字第10305號 臺灣臺中地方檢察署110年度執字第11915號（編號2至3之罪定刑1年） 臺灣臺中地方檢察署110年度執字第11915號（編號2至3之罪定刑1年）